【裁判字號】    92,交聲,1233
【裁判日期】    921212
【裁判案由】    聲明異議
【裁判全文】
臺灣臺中地方法院交通事件裁定                  九十二年度交聲字第一二三三號
    原處分機關  交通部公路總局台中區監理所
    異議人即
    受處分人    甲○○
右列受處分人因違反道路交通管理處罰條例案件，對於交通部公路總局台中區監理所
九十二年十一月七日所為之裁決（中監違字第裁六○─Ｇ三Ｆ○○八六三五號裁決書
），聲明異議，本院裁定如左：
    主  文
異議駁回。
    理  由
一、原處分機關略以：本案係台中市警察局第六分局逕行舉發受處分人甲○○所有之
    車號ＭＵ─３２８３號自用一般小貨車於九十二年九月三十日十六時零一分許，
    行經台中市○○路、河南路口處，因「汽車行駛於道路上，其汽車駕駛人未係安
    全帶者」違規，受處分人於應到案日期前提出申訴，經原舉發機關函覆違規屬實
    ，該所遂於九十二年十一月七日以中監違字第裁六○─Ｇ三Ｆ○○八六三五號裁
    決書，裁處罰鍰新台幣一千五百元整，逾期則依裁決書處罰主文規定裁處，於法
    並無不合等語。
二、本件異議人即受處分人甲○○則以：本人開車繫安全帶已數年也贊同政府這項德
    政，本人駕駛是加高箱型車，但身高只有一六五公分，且胸部天生有壓迫感，呼
    吸用力有時急促，加上腿短視線需要靠近擋風玻璃才沒有駕駛死角，所以安全帶
    是由左腋下經由腹部，如果拍照，警察從河南路往下拍照七十五度就可以拍照安
    全帶，平時配合路檢時攔下說明原委也沒有罰單，平時駕駛習慣踩離合器就要腳
    伸長一點安全帶邊緣有時會摩擦喉嚨，感到不適，容易有壓迫感而分心，並非逃
    避罰責，本人願意配合檢調人員調查真相，尊重法官裁決糾正，並提供平時繫安
    全帶照片，爰聲明異議云云。
三、按汽車行駛於道路上，其汽車駕駛人或前座乘客未繫安全帶者，處駕駛人新台幣
    一千五百元罰鍰；安全帶之帶扣應確實緊繫，安全帶應置手臂上端以上，道路交
    通管理處罰條例第三十一條第一項及汽車駕駛人及前座乘客繫安全帶實施及宣導
    辦法分別定有明文；復依違反道路交通管理事件統一裁罰標準表規定，汽車違反
    處罰條例第三十一條第一項者，處罰鍰新台幣一千五百元整。經查：本件受處分
    人甲○○駕駛車號ＭＵ─３２８３號自用一般小貨車於九十二年九月三十日十六
    時零一分許，行經台中市○○路、河南路口處，為台中市警察局第六分局逕行舉
    發因「汽車行駛於道路上，其汽車駕駛人未係安全帶者」違規，並掣開Ｇ三Ｆ○
    ○八六三五號舉發通知單等情，有前揭舉發通知單、舉發採證相片一幀及原舉發
    機關九十二年十一月五日中分六交字第０９２００２９０５９號函一紙在卷可稽
    。雖異議人辯稱：安全帶是由左腋下經由腹部云云，惟依「汽車駕駛人及前座乘
    客繫安全帶實施及宣導辦法」規定，安全帶之正確繫法，應置手臂上端以上，帶
    扣應確實緊繫，始能於事故突發時產生保護駕駛人之作用，而依異議人之繫帶方
    式，安全帶從左腋下經由腹部鬆繫，若發生緊急剎車，駕駛人頭部仍有可能衝撞
    到車輛之擋風玻璃致生危險，根本沒有保護作用。是異議人於前揭時、地之違規
    事實，可以認定，從而受處分人既有前揭違規行為，原處分機關據以援引上開規
    定，裁處受處分人罰鍰新台幣一千五百元整，逾期則依裁決書處罰主文規定裁處
    ，並無不當。本件異議為無理由，應予駁回。
四、據上論斷，應依道路交通管理處罰條例第八十七條第二項、道路交通案件處理辦
    法第十九條，裁定如主文。
中      華      民      國    九十二    年      十二    月    十二      日
                                        臺灣臺中地方法院交通法庭
                                            法  官  王  靜  秋
右正本證明與原本無異。
如不服本裁定應於送達後五日內向本院提出抗告狀。
                                            書記官
中      華      民      國    九十二    年    十二     月   十二   日


司法院資訊處製作；財團法人民間司法改革基金會備份。
